【裁判字號】    92,訴,396
【裁判日期】    920522
【裁判案由】    毒品危害防制條例
【裁判全文】
臺灣彰化地方法院刑事判決                          九十二年度訴字第三九六號
    公  訴  人  臺灣彰化地方法院檢察署檢察官
    被      告  甲○○
右列被告因違反毒品危害防制條例案件，經檢察官提起公訴（九十一年度毒偵字第三
○九○號、第三一五九號），本院判決如左：
    主      文
甲○○連續施用第一級毒品，處有期徒刑捌月。
扣案之海洛因貳包（淨重各為零點零壹公克及零點壹捌公克）沒收銷燬之；扣案之注
射針筒貳支沒收。
    事      實
一、甲○○曾因施用毒品案件，經觀察、勒戒後，認無繼續施用毒品之傾向，由台灣
    彰化地方法院檢察署檢察官於九十一年十月十六日，以九十一年度毒偵字第二三
    七五號為不起訴處分確定。仍不知悔改，復基於施用第一級毒品之概括犯意，自
    九十一年十一月二日起至九十二年一月二十八日止，在彰化縣和美鎮○○里○○
    ○街二０八巷二十二號之住處，以針筒注射之方式，連續施用第一級毒品海洛因
    多次，平均每八小時施用一次。嗣先後於九十一年十二月二日十七時四十分許及
    同月七日零時許，在上述地點為警查獲，並先後扣得甲○○所有之海洛因二包（
    淨重各為○‧○一公克及○‧一八公克）及供施用之注射針筒二支，均經警方採
    集甲○○之尿液檢體送驗後，始查悉上情，而報請檢察官聲請本院以九十二年度
    毒聲字第七號裁定，將甲○○移送台灣彰化看守所附設勒戒處所觀察、勒戒之結
    果，認為其有繼續施用毒品之傾向。
二、案經彰化縣警察局彰化、和美分局分別報請台灣彰化地方法院檢察署檢察官偵查
    起訴。
    理      由
一、訊據被告甲○○對於右揭事實，於本院審理中均坦承不諱，核與警方採尿送驗測
    得「嗎啡類呈現陽性反應」之結果互合（按海洛因於人體代謝後呈現嗎啡類之反
    應），此有彰化縣衛生局煙毒尿液檢驗成績書二紙，及各該檢驗報告之姓名對照
    表在卷可稽；又扣案之白色粉末二包經送鑑定之結果，均含有海洛因成分（淨重
    各為○‧○一公克，及○‧一八公克），亦有法務部調查局鑑定通知書二紙附卷
    可憑，且有針筒二支扣案可佐，足證被告之自白與事實相符。而被告供稱其施用
    海洛因至自行報到接受戒治之日為止，不確定是九十二年一月二十八日或二十九
    日等語，經查被告係於九十二年一月二十八日入所戒治，此有台灣彰化地方法院
    法務部在監在押資料表可憑，應認被告施用海洛因犯行係至九十二年一月二十八
    日為止。再查：被告曾因施用毒品案件，經觀察、勒戒後，認無繼續施用毒品之
    傾向，由台灣彰化地方法院檢察署檢察官於九十一年十月十六日，以九十一年度
    毒偵字第二三七五號為不起訴處分確定；本次犯行查獲後，由檢察官聲請本院以
    九十二年度毒聲字第七號裁定，將被告移送台灣彰化看守所附設勒戒處所觀察、
    勒戒之結果，認為其有繼續施用毒品之傾向等情，有前述不起訴處分書、台灣高
    等法院被告全國前案紀錄表、台灣彰化地方法院檢察署刑案資料查註紀錄表、本
    院九十二年度毒聲字第七號裁定、台灣彰化看守所九十二年二月十四日之函文（
    發文字號：彰所戒字第○九二○○○○三一九號）及隨函檢附之有無繼續施用毒
    品傾向名冊、證明書、評估標準紀錄表附卷可憑。綜上，本件事證明確，被告犯
    行堪以認定。
二、被告因施用毒品案件，經檢察官以無繼續施用傾向之理由為不起訴處分確定後，
    五年內再犯本件施用毒品案件，評估後認有繼續施用毒品之傾向，核其所為，係
    犯毒品危害防制條例第十條第一項之施用第一級毒品罪。其施用第一級毒品而持
    有該毒品之低度行為，為施用毒品之高度行為所吸收，爰不另論罪。至被告多次
    施用第一級毒品之犯行，時間緊接，犯罪構成要件亦相同，顯係基於概括之犯意
    反覆為之，為連續犯，應論以一罪，並依法加重其刑。起訴書中雖僅記載被告自
    九十一年十一月二日至同年十二月三日期間內施用海洛因之犯行，而未論及其餘
    部分之犯行，惟其他部分與起訴書記載之部分，既有前述連續犯之裁判上一罪關
    係，基於審判不可分原則，本院自應併予審理。末審酌吸毒雖係自戕行為，惟對
    家庭及社會之負面影響甚大，被告於不起訴處分確定後復施用毒品不輟，顯見其
    尚無禁絕毒品之決心，並參酌其坦承犯行，態度尚稱良好等一切情狀，量處如主
    文所示之刑，以示懲戒。至扣案之海洛因二包（淨重各為○‧○一公克及○‧一
    八公克），被告自承係其所有而為警當場查獲之毒品，應依毒品危害防制條例第
    十八條第一項前段宣告沒收銷燬之；又扣案之注射針筒二支，被告自承係其所有
    而供施用海洛因所使用之物，併依刑法第三十八條第一項第二款宣告沒收。
據上論斷，應依刑事訴訟法第二百九十九條第一項前段，毒品危害防制條例第十條第
一項、第十八條第一項前段，刑法第十一條前段、第五十六條、第三十八條第一項第
二款，判決如主文。
本案經檢察官江孟芝到庭執行職務。
中      華      民      國    九十二    年      五      月    二十二    日
                              台灣彰化地方法院刑事第三庭
                                          審判長法官  余   仕   明
                                          法      官  李   雅   俐
                                          法      官  黃   玉   齡
右正本證明與原本無異。
如不服本判決，應於判決送達後十日內向本院提出上訴狀( 須附繕本 )。
                                          法院書記官  許   騰   云
中      華      民      國    九十二    年      五      月    二十三    日
毒品危害防制條例第十條第一項
施用第一級毒品者，處六月以上五年以下有期徒刑。


司法院資訊處製作；財團法人民間司法改革基金會備份。
